【裁判字號】    88,交易,50
【裁判日期】    890428
【裁判案由】    過失傷害
【裁判全文】
臺灣彰化地方法院刑事判決                          八十八年度交易字第五號
    公  訴  人  臺灣彰化地方法院檢察署檢察官
    被      告  甲○○
右列被告因過失傷害案件，經檢察官提起公訴（八十八年度偵字第三０八四號），本
院判決如左：
    主      文
甲○○因過失傷害人，處拘役參拾伍日，如易科罰金，以參佰元折算壹日。
    事      實
一、甲○○於民國（下同）八十七年七月五日十時二十分許，駕駛ＱＦ─七三五三號
    自小客車，沿彰化縣溪湖鎮○○路由南往北行駛，駛至該路二段一三九巷無號誌
    交岔路口時，應注意不得超速，及注意左右來車，減速慢行，作隨時停車之準備
    ，而依當時情形並無不能注意之情形，竟疏於注意，貿然以時速五、六十公里之
    速度行駛在限速四十公里之路段，且在其右方已有瓜棚架擋住其視線之情形下，
    未注意左右有無來車，減速慢行，作隨時停車之準備，致與沿產業道路行駛由乙
    ○○所駕駛亦未暫停讓幹道車先行之機車發生碰撞，乙○○因而受有頭部外傷併
    腦震盪、右額左臉撕裂傷、右臗骨骨折及右腹挫傷之傷害。
二、案經乙○○訴由彰化縣警察局溪湖分局報請臺灣彰化地方法院檢察署檢察官偵查
    起訴。
    理      由
一、訊據被告甲○○固坦承於前揭時地因過失而發生車禍，惟辯稱：當時因右方有絲
    瓜棚架，看不清楚右方來車，且對方之過失較重云云。經查，右揭事實業據告訴
    人乙○○指訴甚詳，復有診斷證明書、道路交通安全事故調查表及照片等在卷可
    稽，按行車速度，應依標誌之規定，又行經無號誌交岔路口，應減速慢行，作隨
    時停車之準備，道路交通安全規則第九十三條第一項、第一項第四款分別定有明
    文。被告行經號誌交岔路口，因其右方有絲瓜棚架，致無法看清右方有無來車之
    情形下，竟未於通過前先減速慢行注意右方來車，作停車準備，貿然超速行駛，
    致與告訴人所駕駛之機車發生碰撞，造成告訴人受傷，其有過失至明，雖告訴人
    所駕之支線道車未暫停讓被告所駕之幹道線車之被告先行，亦有過失，惟仍無解
    於被告之過失責任。本件經送臺灣省彰化縣區車輛行車事故鑑定委員會鑑定結果
    ，雖認被告未停讓右方車先行，為肇事主因，告訴人未減速慢行作隨時停車之準
    備，為肇事次因，有八十九年三月二十三日彰鑑字第八八六三三號函送之鑑定意
    見書在卷可參，惟依卷附之照片可知，被告行駛之道路劃有分向線，被告所駕之
    車輛應屬幹道車，而告訴人則行駛在產業道路上，依道路交通安全規則第一百零
    二條第一項第二款之規定，支線道車暫應讓幹線道車先行，是告訴人應暫停讓被
    告先行，本件車禍之肇事主因應為告訴人，被告係肇事次因，被告雖對該鑑定結
    果不服，請求送覆議，惟被告駕車亦有過失，已如前述，雖該鑑定結果不甚正確
    ，並無送覆議之必要。綜上所述，被告之過失行為與告訴人之受傷間，自有相當
    因果關係，被告犯行堪以認定。
二、核被告所為，係犯刑法第二百八十四條第一項前段之過失傷害罪。爰審酌被告係
    偶發初犯，過失之程度及犯罪後之態度等一切情狀，量處如主文所示之刑，並諭
    知易科罰金之折算標準。
據上論斷，應依刑事訴訟法第二百九十九條第一項前段，刑法第二百八十四條第一項
前段、第四十一條，罰金罰鍰提高標準條例第一條前段、第二條，判決如主文。
中      華      民      國       八十九   年      四   月      二十八   日
                                          法      官  林  慧  英
右正本證明與原本無異。
如不服本判決，應於判決送達後十日內向本院提出上訴狀( 須附繕本 )。
告訴人或被害人對於判決如有不服具備理由請求檢察官上訴者，其上訴期間之計算係
以檢察官收受判決正本之日期為準。
                                          法院書記官  葉  春  涼
中      華      民      國       八十九   年      五   月        五     日
刑法第二百八十四條
因過失傷害人者，處六月以下有期徒刑、拘役或五百元以下罰金。致重傷者，處一年
以下有期徒刑、拘役或五百元下罰金。
從事業務之人，因業務之過失傷害人者，處一年以下有期徒刑、拘役或一千元以下罰
金。致重傷者，處三年以下有期徒刑、拘役或二千元以下罰金。


司法院資訊處製作；財團法人民間司法改革基金會備份。
